# 请教陈版营改增相关事项的处理

提问人：lambeka7 时间：2017-01-05 09:19:31
建筑行业营改增 按照新政策增值税纳税义务发生时间以按合同约定的收款时间、开具增值税发票的时间、收到款项的时间三者孰先为原则确认，问题一： 1 、当建造合同存在已完工未结算的金额，需将收入金额大于结算的部分借：应收账款-待转销项税额 （累计收入-工程结算），贷：应交税费-待转销项税额 2 、当项目收到预收款时借：应收账款-待转销项税额-简易计税贷：应交税费-简易计税-计提；对于上述计提的应交税费-待转销项税额 与应交税费-简易计税-计提，是否应作为当期税金及附加计算的基数问题，应交税费-待转销项税额不作为税金及附加的计算基数，应交税费-简易计税-计提作为税金及附加的计算基数理解是否正确？若不正确，则应如何处理及其依据是什么，望陈老师解答；问题二：对于已经结算的但未收款也未开具发票的部分，如未开票的质保金，未达到合同约定的收款时间也未开票，计提时是否应交税费-待转销项税额处理，并不作为税金及附加的基数？问题三：您对 16 年税金及附加的列报问题的答复中的结论为，应对 2016 年度利润表中的相关项目按规定的口径填列，同事调整利润表中前期比较数据的列报，对于 16 年利润表中的由管理费用分类至税金及附加的金额， 16 年1-4月继续在管理费用中列报，5-12在税金及附加中列报，那么前期比较数据应如何调整， 15 年也分月调整（分1-4月、5-12月）还是其他处理办法？

回答人：chenyiwei
1 、附加税的计提基数是本期实际缴纳的主税（增值税和消费税），尚未到纳税义务发生时间的主税（待转销项税额）不作为计提基数。而且考虑到增值税每期的应纳税额是销项税额减去可抵扣进项税额的结果，存在一定的波动性，可能难以可靠估计，因此可以暂不计提附加税，到确定形成纳税义务时再计提。但对于采用简易计税方法的项目，因为税费和对应的收入的对应关系还是很清晰的，因此与简易计税的增值税相关的附加税费可以在确认简易计税的增值税时一并计提。 2 、是。 3 、我理解应对 1 ～ 4 月和以前年度比较数据均按新的口径调整其列报。但现在此问题仍有争议。

提问人：lambeka7 时间：2017-01-05 20:40:50
再次请教陈版，若项目实际情况为当期收入 1000 万元，当期工程结算 800 万元，当期收款 640 万元，另按结算金额的5%作为质保金40 万元待质保期到期时收回，另当期结算金额的15%120万元合同约定交付工程时支付，当期开票金额 640 万元，则应按 680 万元（结算金额扣除未收回款项不包含质保金）为基数计提应交税费-应交增值税-销项税额， 320 万元（收入大于结算与已结算未开票未达到合同约定收款期的金额）为基数计提应交税费-待转销项税额，这种做法是否正确？

回答人：chenyiwei
基本赞同你的理解。

提问人：Alisa_wang 时间：2017-01-06 12:08:55
3.全面试行营业税改征增值税前已确认收入，此后产生增值税纳税义务的账务处理。企业营业税改征增值税前已确认收入，但因未产生营业税纳税义务而未计提营业税的，在达到增值税纳税义务时点时，企业应在确认应交增值税销项税额的同时冲减当期收入；已经计提营业税且未缴纳的，在达到增值税纳税义务时点时，应借记“应交税费——应交营业税”、“应交税费——应交城市维护建设税”、“应交税费——应交教育费附加”等科目，贷记“主营业务收入”科目，并根据调整后的收入计算确定计入“应交税费——待转销项税额”科目的金额,同时冲减收入。 陈老师，上文中之前已经计提的营业税等，应该冲减“税金及附加”科目才是原路冲回吧，为什么要贷记“主营业务收入”呢？

回答人：chenyiwei
我也不理解该规定背后的意思。